【裁判字號】    95,抗,1383
【裁判日期】    951017
【裁判案由】    撤銷假處分
【裁判全文】
臺灣高等法院民事裁定                  95年度抗字第1383號
抗  告  人  乙○○
                        號
抗告人因與相對人甲○○間撤銷假處分事件，對於中華民國期95
年8月21日臺灣士林地方法院95年度裁全聲字第144號裁定提起抗
告，本院裁定如下：
    主  文
原裁定廢棄。
臺灣臺北地方法院士林分院78年度全字第1079號假處分裁定應予
撤銷。
聲請及抗告費用由相對人負擔。
    理  由
一、按假扣押之原因消滅、債權人受本案敗訴判決確定或其他命
    假扣押之情事變更者，債務人得聲請撤銷假扣押裁定，民事
    訴訟法第 530條第1項定有明文；又上開規定，依同法第533
    條、第538條之4規定，於定暫時狀態之假處分準用之。所謂
    假處分之原因消滅，係指已無日後不能強制執行或甚難執行
    之虞；或已無因避免重大之損害或其他情事，而有就爭執之
    法律關係，定暫時狀態之必要者而言（最高法院78年度台抗
    字第311號裁判意旨參照）。
二、本件相對人前以抗告人所有坐落台北市○○區○○路4小段5
    18地號（下稱 518地號）土地之一部分，長久以來即為巷道
    ，而其所有坐落同小段520地號（下稱520地號）土地必經抗
    告人上開部分土地，依法其應享有通行權，兩造因地籍圖重
    測發生界址糾紛，抗告人揚言不准其通行，並欲破壞現狀堵
    塞巷道，將使其無法由大門通行，受有重大急迫之危害，其
    擬提起確認經界及通行權存在之訴訟等情為由，爰陳明願供
    擔保以代釋明，聲請定暫時狀態之假處分。經原法院以78年
    度全字第1079號假處分裁定命相對人提供擔保金新台幣20萬
    元後，抗告人就其所有坐落 518地號土地不得為阻礙相對人
    通行之行為，有該案卷宗附卷可考。
三、查相對人嗣對抗告人提起確認通行權存在之本案訴訟，業經
    原法院以79年度訴字第6號、本院79年度上易字第941號及最
    高法院80年度台上字第1910號民事判決相對人勝訴確定，並
    經原法院調閱上開卷宗查核屬實。準此，相對人主張之通行
    權既獲勝訴判決確定，則其先前主張抗告人堵塞巷道，致其
    無法由大門通行之重大急迫之危害，已不復存在，難謂無定
    暫時狀態之情勢變更而識有再定暫時狀態之必要。揆諸前揭
    說明，本件抗告人主張相對人之本案訴訟業經勝訴判決確定
    ，足認假處分之原因消滅，乃聲請撤銷假處分裁定，於法核
    無不合。原法院未予詳查，遽為駁回抗告人之聲請，要屬有
    誤。抗告意旨指摘原裁定不當，求予廢棄改判，為有理由，
    爰裁定如主文。至抗告人另聲請本院更正執行法院函請台北
    市士林地政事務所就其 518地號土地所為之假處分限制登記
    部分，核屬執行法院之職權範疇，非本院所得審究，併此敘
    明。
中    華    民    國    95    年    10    月    17    日
                    民事第十六庭
                        審判長法  官  沈方維
                              法  官  張競文
                              法  官  王淇梓
正本係照原本作成。
不得抗告。
中    華    民    國    95    年    10    月    19    日
                              書記官  吳碧玲


司法院資訊處製作；財團法人民間司法改革基金會備份。
